【裁判字號】    97,裁,1784
【裁判日期】    970306
【裁判案由】    營利事業所得稅
【裁判全文】
最  高  行  政  法  院  裁  定
                                     97年度裁字第01784號
聲  請  人  和生汽車股份有限公司
代  表  人  甲○○
                      送達代收.
                        四維四.
相  對  人  財政部臺灣省南區國稅局
代  表  人  邱政茂
上列當事人間營利事業所得稅事件，聲請人對於中華民國96年7
月12日本院96年度裁字第1530號裁定，聲請再審（除向本院遞狀
外，另向高雄高等行政法院遞狀，經該院以96年度再字第36號裁
定移送本院），本院裁定如下：
    主  文
再審之聲請駁回。
再審訴訟費用由聲請人負擔。
    理  由
一、按「有左列各款情形之一者，得以再審之訴對於確定終局判
    決聲明不服。但當事人已依上訴主張其事由或知其事由而不
    為主張者，不在此限：…十三、當事人發見未經斟酌之證物
    或得使用該證物者。但以如經斟酌可受較有利益之裁判者為
    限。…」及「裁定已經確定，而有第273條之情形者，得準
    用本編之規定，聲請再審。」分別為行政訴訟法第273條第1
    項第13款及第283條所明定。
二、本件聲請人對於本院民國（下同）96年度裁字第1530號裁定
    （下稱原確定裁定）聲請再審，聲請意旨略謂：聲請人雖於
    96年4月24日第1次收受送達高雄高等行政法院（下稱原審法
    院）95年度訴字第1005號判決書（下稱原審判決書）正本，
    惟因該原審判決書正本缺第5頁，原審法院乃收回該缺頁之
    原審判決書正本，嗣於96年5月4日聲請人第2次收受送達已
    附上第5頁之原審判決書正本，故聲請人於96年5月24日提起
    上訴，並未逾法定不變期間。原確定裁定以聲請人提起上訴
    已逾法定不變期間，上訴不合法為由，駁回上訴，即有違誤
    ，爰依行政訴訟法第283條準用第273條第1項第13款規定，
    對於原確定裁定聲請再審云云。
三、本院查：本件附於原審法院95年度訴字第1005號案卷第98頁
    之聲請狀係聲請人於96年7月24日（按，在96年7月18日收受
    原確定裁定之後）向原審法院提出聲請狀，聲請原審法院提
    供第2次送達完整之原審判決書正本之證明文件，俾供聲請
    人聲請再審之用。承辦書記官於該聲請狀上註記：「第1次
    送達正本後，被告（即本件相對人）訴代來電告知正本缺1
    頁（第5頁），故請原（告）（即本件聲請人）、被告將正
    本寄回本院，確認缺第5頁後，再重新製作正本為第2次送達
    正本予原、被告。惟掛號寄出時未附送達證書，經向郵局查
    得第2次送達日期分別（為）原告：96年5月4日，被告：96
    年4月30日。」足見原審法院就原審判決書正本與原本不符
    之情事，係捨裁定更正之方式，而以收回缺頁之原審判決書
    正本，附上第5頁後，再次送達完整之原審判決書正本之方
    式行之，固有未妥。惟本件原審判決書之送達，僅係法院書
    記官收回該缺頁之原審判決書正本，未變更缺頁以外頁數之
    判決內容，附上與原審判決書原本第5頁內容相符之該頁後
    ，再次送達完整之原審判決書正本。聲請人於第1次收受送
    達該缺第5頁之原審判決書正本時，即已知悉第5頁以外頁數
    之判決內容，尤其是原審判決理由，而觀諸該第5頁之判決
    內容乃有關原審被告（即本件相對人）答辯之意旨，經核未
    脫聲請人前已收受送達原審被告答辯狀之範疇，是該次送達
    之原審判決書正本雖缺第5頁，並不影響原審判決之裁判意
    旨。本件第2次送達完整之原審判決書正本，並未變更第1次
    送達之原審判決之裁判意旨，尤非原審法院就該事件之爭執
    重新為判決，則第2次送達完整之原審判決書正本之目的僅
    係在更正第1次送達原審判決書正本缺第5頁之錯誤，並不影
    響第1次判決送達之效力，對於該判決之上訴期間仍應自第1
    次判決送達翌日即96年4月25日起算，並扣除在途期間8日（
    上訴人設所於屏東縣），算至96年5月22日（星期二）即已
    屆滿，而上訴人遲至96年5月24日始提出上訴狀，此有本院
    卷附之蓋有收文日期戳章之上訴函可按，顯已逾上開不變期
    間，其上訴即不能認為合法，原確定裁定予以駁回其上訴，
    於法尚無違誤。至於聲請人聲請本件再審時所提出之第2次
    送達完整之原審判決書正本之證明文件，雖可謂係未經前審
    斟酌之證物，然縱經前審斟酌該證物，聲請人仍無從受較有
    利益之裁判。從而，聲請人主張原確定裁定有行政訴訟法第
    283條準用第273條第1項第13款規定之再審事由，聲請再審
    ，揆諸首揭規定，殊難認有再審理由，應予駁回。
四、依行政訴訟法第283條、第278條第2項、第104條、民事訴訟
    法第95條、第78條，裁定如主文。
中    華    民    國    97    年    3     月    6     日
                    最高行政法院第五庭
                        審判長法官  劉  鑫  楨
                              法官  侯  東  昇
                              法官  林  樹  埔
                              法官  劉  介  中
                              法官  吳  慧  娟
以  上  正  本  證  明  與  原  本  無  異
中    華    民    國    97    年    3     月    6     日
                              書記官  張  雅  琴


司法院資訊處製作；財團法人民間司法改革基金會備份。
